臺灣士林地方法院刑事判決
                                      110年度訴字第157號
公  訴  人  臺灣士林地方檢察署檢察官
被      告  王文忠



上列被告因傷害案件，經檢察官提起公訴（109 年度偵緝字第13
02號），本院判決如下：
    主    文
王文忠犯傷害罪，累犯，處拘役肆拾日，如易科罰金，以新臺幣
壹仟元折算壹日。
    事    實
一、王文忠於民國109 年3 月17日上午10、11時許，因酒後誤認
    其所犯竊盜案件的檢舉者與蔡明宏所任職、址設臺北市○○區
    ○○○路00巷0弄0 ○0 號之店面招牌為「小神仙手印相」的商
    舖有關，遂在該店對面巷道叫囂、或踹踢該店鐵門、叫囂，
    迨蔡明宏於同日上午11時50分許，趨往臺北市○○區○○○路00
    號「全家」便利商店後方逃生梯口即王文忠所在處質問王文
    忠時，王文忠竟基於傷害犯意，徒手攻擊蔡明宏，致蔡明宏
    受有頸部及未明示側性肩膀挫傷、頸部擦傷、左側耳耳鳴及
    咽喉挫傷等傷害。
二、案經蔡明宏訴由臺北市政府警察局大同分局報請臺灣士林地
    方檢察署檢察官偵查起訴。
    理    由
一、程序部分：
  ㈠按法院認為應科拘役、罰金或應諭知免刑或無罪之案件，被
    告經合法傳喚無正當理由不到庭者，得不待其陳述逕行判決
    ，刑事訴訟法第306 條定有明文。查，被告王文忠經本院合
    法傳喚，於審理期日無正當理由不到庭，有卷附送達證書（
    本院訴卷第189 、191 頁）可查，而本院認本案係應科拘役
    或罰金之案件，揆諸上開規定，爰不待其陳述，逕為一造缺
    席判決。
  ㈡本件檢察官、被告對本判決所引用供述證據之證據能力均未
    爭執，亦未於言詞辯論終結前聲明異議，本院審酌該等供述
    證據作成時之情況，尚難認有何違法取證或其他瑕疵，且與
    待證事實具有關連性，認為以之作為證據應屬適當，自均有
    證據能力。至其餘認定本案犯罪事實之非供述證據，查無違
    反法定程序取得之情，依刑事訴訟法第158 條之4 規定反面
    解釋，具有證據能力。
二、訊據被告上情，矢口否認有何傷害犯行，辯稱：我只有推告
    訴人蔡明宏，我沒有打告訴人云云。經查：
  ㈠上開犯罪事實，業據證人即告訴人蔡明宏於警詢時證稱：我
    在109 年3 月17日11時50分許，在臺北市○○區○○○路00號全
    家便利商店後面逃生梯遭人毆打，因為被告在我工作的地方
    （臺北市○○區○○○路00巷0 弄0 ○0 號）踹鐵門，還有罵三字
    經，我下去問被告要做什麼，被告用右手打我左側臉頰後，
    又用右手掐我脖子等詞明確（偵卷第11、12頁）。查，證人
    即告訴人與被告並不熟識，衡情應無刻意誣陷被告傷害之可
    能，堪認證人即告訴人前開指述應非子虛。
  ㈡被告雖否認上情。惟被告於偵查時僅稱吵架，沒有傷害告訴
    人等詞（偵緝卷第97頁）；復於本院訊問時稱只有推告訴人
    ，沒有傷害告訴人等語（本院訴卷第114 頁），被告前後供
    述不一，顯見其有避重就輕之嫌；又參以被告於偵查時亦自
    陳：對方檢舉我偷錢一詞明確（偵緝卷第99頁），顯見被告
    對告訴人任職之店鋪心存怨懟，非無傷害告訴人之動機，暨
    被告於本院訊問時復自陳有推告訴人一情，已如前述，堪認
    被告與告訴人有肢體接觸，而告訴人受有事實欄所載之傷害
    ，亦有卷存馬偕紀念醫院乙種診斷證明書（偵卷第31頁）可
    佐，告訴人所受傷害與其所述遭被告毆打之位置大致相符，
    足認證人即告訴人上開證述內容為真，被告空言否認犯行，
    自不足信採。
  ㈢綜上所述，本件事證已明，被告上開犯行，堪予認定。
三、論罪科刑：
  ㈠核被告上開所為，係犯刑法第277 條第1 項之傷害罪。又起
    訴書雖記載告訴人另受有頭部挫傷之傷害，然此部分傷害並
    未記載於上開診斷證明書，告訴人亦未陳述其頭部受有挫傷
    ，自難認起訴書所載告訴人受有頭部挫傷係被告所為，惟此
    部分被訴傷害與前揭經本院論罪科刑之傷害罪部分，檢察官
    以實質上一罪關係起訴，爰不另為無罪之諭知，附此陳明。
  ㈡被告前因妨害公務等案件，經臺灣雲林地方法院以104 年度
    易字第843 號判決判處有期徒刑2 月、5 月，應執行有期徒
    刑6 月確定，於105 年9 月15日縮刑期滿執行完畢出監一節
    ，有臺灣高等法院被告前案紀錄表在卷可考，考量被告前已
    因犯屬暴力犯罪之妨害公務受有期徒刑之執行，其於受有期
    徒刑之執行完畢後，故意再次犯同屬暴力性質之傷害罪，顯
    見先前之有罪判決不足以發揮警告作用，堪認被告對於刑罰
    之反應力薄弱；佐以被告上開所犯之傷害罪，加重最低本刑
    ，亦無致個案過苛或失衡之情形。基上，被告受徒刑之執行
    完畢後，5 年以內故意再犯本案有期徒刑以上之罪，為累犯
    ，應依刑法第47條第1 項之規定，加重其刑。
  ㈢爰審酌被告因酒後懷疑係告訴人任職之店鋪檢舉其偷竊之不
    法犯行，竟心生怨懟，即基於傷害之犯意，出手傷害告訴人
    ，顯未能尊重他人身體法益，所為應予非難；兼衡其犯罪動
    機、目的、手段、犯罪時所受之刺激、告訴人所受傷勢程度
    、於警詢時自陳高中畢業之智識程度、貧寒之家庭生活狀況
    （偵緝卷第9 頁）、未能坦然面對之犯後態度，暨迄今仍未
    與告訴人和解或取得告訴人諒解等一切情狀，量處如主文所
    示之刑，並諭知易科罰金之折算標準。
據上論斷，應依刑事訴訟法第299 條第1 項前段、第306 條，刑
法第277 條第1 項、第47條第1 項、第41條第1 項前段，刑法施
行法第1 條之1 第1 項，判決如主文。
本案經檢察官蔡啟文提起公訴，檢察官林嘉宏到庭執行職務。
中　　華　　民　　國　110 　　年　　10　　月　　13　　日
                  刑事第三庭  審判長法  官  蕭文學
                                    法  官  李東益
                                    法  官  林正忠
以上正本證明與原本無異。
如不服本判決應於收受判決後20日內向本院提出上訴書狀，並應
敘述具體理由。其未敘述上訴理由者，應於上訴期間屆滿後20日
內向本院補提理由書（均須按他造當事人之人數附繕本）「切勿
逕送上級法院」。因疫情而遲誤不變期間，得向法院聲請回復原
狀。
                                    書記官  張佩旻
中　　華　　民　　國　110 　　年　　10　　月　　18　　日
附錄本判決論罪科刑依據之法條：
刑法第277條第1項
傷害人之身體或健康者，處5 年以下有期徒刑、拘役或50萬元以
下罰金。